ACORDAO-COMPLETO-2536625

ACÓRDÃO 1269/2022 ATA 20/2022 - PLENÁRIO

VISTOS, relatados e discutidos estes autos de tomada de contas especial, em que se examinam embargos de declaração opostos por Claudinei Xavier Novato, ex-prefeito do Município de Capela do Alto Alegre/BA, ao Acórdão 2697/2021-TCU-Plenário, relator Ministro Raimundo Carreiro, por meio do qual este Tribunal negou provimento ao recurso de revisão interposto pelo ora embargante contra o Acórdão 9079/2017-TCU-Primeira Câmara, relator Ministro-Substituto Augusto Sherman, mediante o qual suas contas foram julgadas irregulares, com condenação em débito e aplicação de multa; por intermédio do Acórdão 2851/2019-TCU-Primeira Câmara, relator Ministro Vital do Rêgo, foi dado provimento parcial a recurso de reconsideração do ex-gestor, com a consequente redução do valor do débito para R$ 61.818,52 e da multa para R$ 6.000,00,
ACORDAM os Ministros do Tribunal de Contas da União, reunidos em Sessão do Plenário, com fundamento no art. 34 da Lei 8.443/1992, e ante as razões expostas pelo Relator, em:
9.1. conhecer dos embargos de declaração opostos por Claudinei Xavier Novato para, no mérito, acolhê-los parcialmente, para realizar os esclarecimentos apresentados no voto que acompanha este acórdão;
9.2. notificar o recorrente e demais interessados no processo a respeito desta deliberação.

Embargos de declaração opostos em face de decisão que negou provimento a recurso de revisão interposto em face de decisão que julgou irregulares as contas do responsável, imputando-lhe débito e aplicando-lhe multa, em razão do não encaminhamento da documentação exigida para a prestação de contas dos recursos repassados ao Município de Capela do Alto Alegre/BA para execução dos serviços de Proteção Social Básica - PSB e Proteção Social Especial - PSE, tendo por objeto a "concessão de bolsa para jovens em situação de vulnerabilidade social" e "ações socioeducativas e de convivência para crianças e adolescentes em situação de trabalho".

Município de Capela do Alto Alegre/BA

3. Embargante: Claudinei Xavier Novato (ex-prefeito, CPF XXX.344.805-XX)

13.1. Ministros presentes: Ana Arraes (Presidente), Walton Alencar Rodrigues, Aroldo Cedraz, Bruno Dantas, Vital do Rêgo, Jorge Oliveira e Antonio Anastasia (Relator).
13.2. Ministro-Substituto convocado: André Luís de Carvalho.

Claudinei Xavier Novato

ANTONIO ANASTASIA

Neste processo de tomada de contas especial, examinam-se embargos de declaração opostos por Claudinei Xavier Novato, ex-prefeito do Município de Capela do Alto Alegre/BA, ao Acórdão 2697/2021-TCU-Plenário, relator Ministro Raimundo Carreiro, por meio do qual este Tribunal negou provimento a recurso de revisão interposto pelo ora embargante contra o Acórdão 9079/2017-TCU-Primeira Câmara, relator Ministro-Substituto Augusto Sherman, mediante o qual suas contas foram julgadas irregulares, com condenação em débito e aplicação de multa. Ressalto também que, por intermédio do Acórdão 2851/2019-TCU-Primeira Câmara, relator Ministro Vital do Rêgo, foi dado provimento parcial a recurso de reconsideração do ex-gestor, com a consequente redução do valor do débito para R$ 61.818,52 e da multa para R$ 6.000,00.
2. A Serur, por meio da instrução a seguir transcrita (peça 160) , ratificada por um dos diretores da unidade (peça 161) , propõe conhecer dos embargos para, no mérito, rejeitá-los:
"INTRODUÇÃO
	Trata-se de embargos de declaração opostos por Claudinei Xavier Novato, ex-prefeito de Capela do Alto Alegre/BA (peça 139) , contra o Acórdão 2697/2021-TCU-Plenário, de relatoria do Ministro Raimundo Carreiro (peça 135) , transcrito na íntegra abaixo:
'9. Acórdão:
VISTOS, relatados e discutidos estes autos de tomada de contas especial, em que se examina recurso de revisão interposto por Claudinei Xavier Novato, ex-prefeito do Município de Capela do Alto Alegre/BA, contra o Acórdão 9079/2017-TCU-Primeira Câmara, relator Ministro-Substituto Augusto Sherman, por meio do qual este Tribunal julgou irregulares as contas do responsável, imputando-lhe débito e aplicando-lhe multa, 
ACORDAM os Ministros do Tribunal de Contas da União, reunidos em Sessão Plenária, diante das razões expostas pelo Relator, e com base nos arts. 16, II, e 35 da Lei 8.443/1992 c/c os arts. 208 e 288 do RI/TCU, em: 
9.1 conhecer do recurso de revisão interposto por Claudinei Xavier Novato para, no mérito, negar-lhe provimento; 
9.2 tornar insubsistente o subitem 9.2 do Acórdão 2851/2019-TCU-Primeira Câmara (que havia determinado a citação do Município de Capela do Alto Alegre/BA) , por meio do qual se decidiu sobre recurso de reconsideração neste processo; 
9.3 notificar o recorrente e demais interessados no processo a respeito desta deliberação.'
HISTÓRICO 	
2.	Esta tomada de contas especial foi instaurada pelo Fundo Nacional de Assistência Social - FNAS, em razão do não encaminhamento da documentação exigida para a prestação de contas dos recursos repassados ao Município de Capela do Alto Alegre/BA, na modalidade fundo a fundo, no exercício de 2012, para execução dos serviços de Proteção Social Básica - PSB e Proteção Social Especial - PSE, tendo por objeto a 'concessão de bolsa para jovens em situação de vulnerabilidade social' e 'ações socioeducativas e de convivência para crianças e adolescentes em situação de trabalho', em conformidade com a Portaria 625, de 10/8/2010. Cabe o esclarecimento de que, às parcelas transferidas efetivamente no exercício de 2012, ainda se somou o saldo financeiro existente em 31/12/2011, no valor de R$ 35.359,93.
3.	O ex-prefeito Claudinei Xavier Novato foi omisso no dever de prestar contas dos recursos repassados. Segundo indicado nos autos, além de não haver formalizado a devida prestação de contas, o ex-gestor também não deixou, na prefeitura, elementos suficientes para que seu sucessor pudesse fazê-lo. Tal quadro persistiu sem saneamento mesmo após diligências nesse sentido levadas a efeito pelo Fundo Nacional de Assistência Social - FNAS, circunstância que conduziu a que fosse instaurada esta tomada de contas especial, com responsabilização pelos recursos públicos federais mencionados.
4. 	No âmbito desta Corte de Contas, a Secex/BA (peça 6) propôs a citação do Sr. Claudinei Xavier Novato. Embora citado de forma regular e válida (peças 3, 9 e 10) , em plena conformidade com os normativos acerca da matéria, referido responsável permaneceu silente, restando caracterizada sua revelia, o que motivou o prosseguimento do processo, nos termos do § 3º do art. 12 da Lei 8.443/92.
5.	O MPTCU (peça 17) , o Relator original (peça 21) e a Primeira Câmara manifestaram-se, em essência, de acordo com a conclusão da unidade técnica (peças 13-15) , culminando no Acórdão 9079/2017-TCU-Primeira Câmara (peça 20) .
6.	O ex-prefeito apresentou recurso de reconsideração (peças 30 e 31) , examinado por esta Secretaria de Recursos (peças 54-56) , pelo MPTCU (peça 57) e pela Primeira Câmara (peças 58-60) - acolhido parcialmente no Acórdão 2851/2019-TCU-Primeira Câmara, de relatoria do Ministro Vital do Rêgo (peça 58) , de forma a reduzir o débito para R$ 61.818,52 e o valor da multa para R$ 6.000,00.	
7.	O Acórdão 13787/2020-TCU-Primeira Câmara, de relatoria do Ministro Vital do Rêgo - Excerto da Relação 33/2020 (peça 99) , retificou, por inexatidão material, o item 9.1 do Acórdão 2851/2019-TCU-Primeira Câmara.  
8.	O responsável apresentou recurso de revisão (peças 80 a 92) . O exame elaborado pela Secretaria de Recursos (peças 113, 114, 132 e 133) foi parcialmente acolhido pelo MPTCU (peça 134) , cujos ajustes foram integralmente aceitos pelo Relator (peça 136) e pelo Plenário no Acórdão 2697/2021-TCU-Plenário (peça 135) .  
9.	O Ministro Raimundo Carreiro determinou à Serur o exame de admissibilidade e instrução dos embargos de declaração oposto por Claudinei Xavier Novato contra o Acórdão 2697/2021-TCU-Plenário (peça 152) .
EXAME DE ADMISSIBILIDADE
10.	O exame preliminar de admissibilidade recursal propôs conhecer dos embargos de declaração opostos por Claudinei Xavier Novato, suspendendo-se os efeitos dos itens 9.1 e 9.2 do Acórdão 2697/2021-TCU-Plenário (peças 153 e 154) .
EXAME DE MÉRITO
11. 	Constitui objeto desta análise definir se houve omissão no acórdão recorrido quanto à:
11.1.	Decisão judicial que suspendeu os efeitos do Acórdão 2851/2019-TCU-Primeira Câmara.
11.2.	Chamada 'Nota de Improbidade' ou expressa manifestação de 'irregularidade insanável que configure ato doloso de improbidade administrativa'. 
Argumentos recursais
12.	O recorrente alega omissão do Tribunal quanto à:
12.1.	Decisão proferida pelo Tribunal Regional Federal da 1ª Região no âmbito do Agravo de Instrumento nº 1032192- 03.2020.4.01.0000, que suspendeu os efeitos do Acórdão 2851/2019-TCU-Primeira Câmara (peça 139, p. 1) .
12.2.	Existência ou não da chamada 'Nota de Improbidade', questão aventada expressamente no recurso, que influi diretamente nos efeitos do julgado, notadamente quanto à elegibilidade do jurisdicionado (art. 1º, 'g', da LCP 64/1990) . 	O embargante sustenta que a inelegibilidade decorrente de decisão do Tribunal requer a manifestação expressa quanto à 'irregularidade insanável que configure ato doloso de improbidade administrativa' (peça 139, p. 2) 
13.	Ao final, o recorrente requer que:
13.1	Seja feita a referência à decisão proferida no Agravo de Instrumento nº 1032192-03.2020.4.01.0000, que suspendeu os efeitos do acórdão recorrido, declarando a nulidade do Acórdão 2697/2021-TCU-Plenário, ou expondo a fundamentação para sua manutenção.
13.2.	O Tribunal manifeste-se expressamente acerca da ausência da chamada 'nota de improbidade'.
Análise
14.	A Advocacia-Geral da União encaminhou a este Tribunal o Ofício 17809/2020, de 29/10/2020 (peças 93 e 94) , para ciência e cumprimento da decisão judicial proferida no processo 
nº  1032192-03.2020.4.01.0000, acompanhada do parecer da AGU nº 00098/2020, que atesta sua força executória.
15.	Em decorrência disso, no dia 6/11/2020, o nome de Claudinei Xavier Novato foi excluído do cadastro de responsáveis com contas julgadas irregulares - Cadirreg (peça 95) .
16.	O MPTCU deixou registrado em sua manifestação que, 'por força de decisão judicial monocrática exarada no Agravo de Instrumento 1032192-03.2020.4.01.0000 (TRF/1ª Região) , foram suspensos os efeitos dos Acórdãos 9.079/2017 e 2.851/2019 da 1ª Câmara do TCU (peças 93 a 95) ' (peça 134, p. 3) .
17.	No relatório que precedeu o Acórdão 2697/2021-TCU-Plenário consta a referência a tal decisão judicial (peça 137, p. 3 e 20) :
[...]
8. A Advocacia-Geral da União encaminhou a este Tribunal o Ofício 17809/2020, de 29/10/2020 (peça 93) , para ciência e cumprimento da decisão judicial proferida no processo nº 1032192-03.2020.4.01.0000, acompanhada do parecer da AGU nº 00098/2020, que atesta sua força executória.
[...]
Cumpre registrar que, por força de decisão judicial monocrática exarada no Agravo de Instrumento 1032192-03.2020.4.01.0000 (TRF/1ª Região) , foram suspensos os efeitos dos Acórdãos 9.079/2017 e 2.851/2019 da 1ª Câmara do TCU (peças 93 a 95) .
[...]
18.	Apesar de estarem dispersos no Relatório (peça 137, p. 3 e 20) , que é parte essencial do acórdão embargado (art. 69, I, do Regimento Interno/TCU) , os trechos acima descritos informam expressamente a força executória da decisão judicial, que deferiu o pedido de antecipação da tutela, para suspender os efeitos dos Acórdão 9079/2017-TCU-Primeira Câmara e 2851/2019-TCU-1ª Câmara. 
19.	Portanto, entende-se pela inocorrência da primeira omissão alegada. 
20.	A decisão judicial que suspendeu os efeitos dos Acórdão 9079/2017-TCU-Primeira Câmara (peça 20) e 2851/2019-TCU-1ª Câmara (peça 58) impedia o julgamento do recurso de revisão por ausência de sucumbência da parte, naquele momento, o que ensejaria a declaração de nulidade do Acórdão 2697/2021-TCU-Plenário.
21.	Ocorre que, em 11/02/2022, Advocacia-Geral da União encaminhou a este Tribunal o Ofício 00174/2022/CORATDOC/PRU1R/PGU/AGU, de 10/2/2022 (peças 156 e 157) , para ciência e adoção das medidas pertinentes, cópia de despacho, de sentença de improcedência dos pedidos formulados pela parte autora no processo judicial nº 1041928-39.2020.4.01.3300 e de decisão que julgou prejudicado o agravo de instrumento nº 1032192-03.2020.4.01.0000. Consta ainda que:
 'As decisões judiciais em referência, revogaram a decisão de antecipação de tutela recursal deferida no recurso referido, restando sem efeito, em consequência, o PARECER DE FORÇA EXECUTÓRIA n. 00098/2020/INTRECATIV/GRAP1/PGU/AGU, remetido à referida Consultoria Jurídica por esta Procuradoria em outubro de 2020.' [destaque acrescido]
22.	Por isso, no dia 15/2/2022, o nome de Claudinei Xavier Novato foi novamente incluído no cadastro de responsáveis com contas julgadas irregulares (peça 159) .
23.	Observe que a sentença do juízo de primeira instância foi proferida em 2 de dezembro de 2021 (peça 157, p. 5) , data próxima à data da sessão do Acórdão 2697/2021-TCU-Plenário, que foi o dia 17 de novembro de 2021 (peça 135) .
24.	Note também que do vício trazido a lume não resultou prejuízo para a parte, para o erário, para a apuração dos fatos pelo Tribunal ou para a deliberação adotada. Por este motivo, entende-se possível considerar válido o acórdão embargado, que atingiu o fim de examinar o mérito do recurso de revisão, nos termos dos arts. 171 e 172 do Regimento Interno do TCU.  
25.	Registra-se que o Acórdão 2697/2021-TCU-Plenário (peça 135) negou provimento ao recurso de revisão interposto por Claudinei Xavier Novato e tornou insubsistente o subitem 9.2 do Acórdão 2851/2019-TCU-Primeira Câmara (que havia determinado a citação do Município de Capela do Alto Alegre/BA) . 
26.	Desse modo, propõe-se a manutenção da decisão atacada nos seus exatos termos.  
27.	Quanto à segunda omissão alegada, verifica-se que não consta do recurso de revisão (peça 80) e do recurso de reconsideração (peça 30) qualquer referência expressa à alegada 'nota de improbidade', ao contrário do que sustenta o embargante.
28.	Além disso, não há suporte legal para que a decisão do Tribunal de Contas da União, que julga contas irregulares, contenha 'nota de improbidade' ou expressa manifestação quanto à 'irregularidade insanável que configure ato doloso de improbidade administrativa'.
29.	A inelegibilidade, prevista no art. 1º, 'g', da Lei Complementar nº 64/1990, pode decorrer de decisão do Tribunal de Contas da União, mas o seu efeito é implementado pela Justiça Eleitoral, e não pelo TCU. Os Tribunais de Contas se limitam a comunicar ao Ministério Público Eleitoral a relação dos responsáveis que tiveram suas contas julgadas irregulares, sem juízo de valor.
30.	É oportuno salientar que a irregularidade das contas do responsável, por si só, não conduz necessariamente à inelegibilidade. 
31.	Desse modo, entende-se a inocorrência da segunda omissão alegada. 
CONCLUSÃO
32.	Conforme o exame realizado, constata-se a ausência das omissões sustentadas.	
PROPOSTA DE ENCAMINHAMENTO
33.	Ante o exposto, submete-se à consideração superior a análise dos embargos de declaração opostos por Claudinei Xavier Novato contra o Acórdão 2697/2021-TCU-Plenário, propondo-se, com fundamento no artigo 34, da Lei 8.443/1992:
	a) conhecê-los para, no mérito, rejeitá-los;
	b) dar ciência às partes, à Procuradoria Regional da República da 1ª Região e aos órgãos/entidades interessados."
É o Relatório.

Itamar Lobo da Silva (19.668/OAB-BA), Andre Dias Ferraz (17.903/OAB-BA) e outros, representando Claudinei Xavier Novato

Não atuou

EMBARGOS DE DECLARAÇÃO. TOMADA DE CONTAS ESPECIAL. VALORES TRANSFERIDOS PELO FUNDO DE ASSISTÊNCIA SOCIAL (FNAS) AO MUNICÍPIO DE CAPELA DE ALTO ALEGRE/BA PARA APLICAÇÃO NOS PROGRAMAS PROTEÇÃO SOCIAL BÁSICA (PSB) E PROTEÇÃO SOCIAL ESPECIAL (PSE), TENDO POR OBJETO A CONCESSÃO DE BOLSA PARA JOVENS E AÇÕES SOCIOEDUCATIVAS E DE CONVIVÊNCIA PARA CRIANÇAS E ADOLESCENTES. REVELIA. CONTAS IRREGULARES. DÉBITO. MULTA. RECURSO DE RECONSIDERAÇÃO. CONHECIMENTO. PROVIMENTO PARCIAL. REDUÇÃO DO DÉBITO E DA MULTA. RECURSO DE REVISÃO. CONHECIMENTO. NÃO PROVIMENTO. COMUNICAÇÕES. EMBARGOS DE DECLARAÇÃO. CONHECIMENTO. ACOLHIMENTO PARCIAL PARA REALIZAR ESCLARECIMENTOS. COMUNICAÇÕES.

TOMADA DE CONTAS ESPECIAL (TCE)

Neste processo de tomada de contas especial, examinam-se embargos de declaração opostos por Claudinei Xavier Novato, ex-prefeito do Município de Capela do Alto Alegre/BA, ao Acórdão 2697/2021-TCU-Plenário, relator Ministro Raimundo Carreiro, por meio do qual este Tribunal negou provimento ao recurso de revisão interposto pelo ora embargante contra o Acórdão 9079/2017-TCU-Primeira Câmara, relator Ministro-Substituto Augusto Sherman, mediante o qual suas contas foram julgadas irregulares, com condenação em débito e aplicação de multa. Ressalto também que, por intermédio do Acórdão 2851/2019-TCU-Primeira Câmara, relator Ministro Vital do Rêgo, foi dado provimento parcial a recurso de reconsideração do ex-gestor, com a consequente redução do valor do débito para R$ 61.818,52 e da multa para R$ 6.000,00.
2. Informo também que a condenação do responsável decorreu da não demonstração do emprego regular de recursos repassados em 2012 pelo Fundo Nacional de Assistência Social (FNAS) serviços de Proteção Social Básica (PSB) e Proteção Social Especial (PSE) , tendo por objeto a "concessão de bolsa para jovens em situação de vulnerabilidade social" e "ações socioeducativas e de convivência para crianças e adolescentes em situação de trabalho", em conformidade com a Portaria MDS 625/2010. O saldo remanescente de 2011 também foi considerado.
3. Desde já, manifesto minha concordância parcial com a Serur, que propõe conhecer dos embargos para, no mérito, rejeitá-los. Embora eu concorde com a essência do exame da unidade, entendo que o recurso deve ser parcialmente acolhido, somente para que sejam realizados esclarecimentos no presente voto. Dessa forma, adiciono a análise da unidade técnica aos fundamentos que passo a expor, no que não forem divergentes.
4. O embargante alega ter havido omissão quanto a dois pontos: a decisão proferida pelo Tribunal Regional Federal da 1ª Região (TRF1) no âmbito do Agravo de Instrumento 1032192-03.2020.4.01.0000 e a denominada "Nota de Improbidade".
5. No que concerne à primeira questão, antes mesmo do proferimento do Acórdão 13787/2020-TCU-Primeira Câmara, relator Vital do Rêgo, em que foi promovida correção de erro material do Acórdão 2851/2019-TCU-Primeira Câmara, já havia sido juntado aos autos o Ofício 17809/2020/DIAAU/PRUIR/ PGU/AGU e o Parecer de Força Executória 00098/2020/INTRECATIV/GRAPI/ PGU/AGU, ambos de 29/10/2020, acompanhados da deliberação judicial no referido Agravo de Instrumento (peça 93) . Também havia sido incluído o Memorando 407/2020-Conjur, de 5/11/2020 (peça 94) .
6. Os documentos da Advocacia-Geral da União (AGU) tinham como objetivo informar a este Tribunal a respeito da decisão do TRF1, da Desembargadora Federal Daniele Maranhão, de 7/10/2020, em que foi deferido "o pedido de antecipação de tutela para suspender os efeitos jurídicos dos Acórdão 9079/2017-TCU-Primeira Câmara do TCU, proferido no Processo de Tomada de Contas Especial nº Processo 025.098/2016-0, até o julgamento da ação ordinária" (grifos acrescidos) . 
7. A existência dessa deliberação foi apenas mencionada pela Serur e pelo Ministério Público e estão transcritos no relatório que acompanha o acordão embargado. No entanto, não foi avaliado seu impacto na apreciação do recurso de revisão, o que pode ser, a meu juízo, considerado uma omissão, cuja supressão requer somente esclarecimentos, não implicando a modificação do acórdão embargado, como mostrarei na sequência.
8. Após o proferimento do acórdão embargado, a AGU encaminhou ao TCU, em 11/2/2022, novos ofício e parecer de força executória (peças 156 e 157) , em que relata o julgamento de mérito da aludida ação judicial, com o julgamento pela improcedência do pedido (Juiz Federal da 12ª VF/BA Ávio Mozar José Ferraz de Novaes, peça 157, p. 5) , bem como a consequente decisão da Desembargadora Federal do TRF1 Daniele Maranhão, que, em 4/2/2022, julgou prejudicado o agravo de instrumento, em face da perda de seu objeto, diante da prolação de referida sentença de mérito, ao qual o agravo de instrumento estava vinculado (peça 156, p. 8) .
9. Por meio do Memorando 050/2022, de 11/2/2022 (peça 158) , a Conjur deste Tribunal deixa claro que as deliberações acima "revogaram a decisão de antecipação de tutela recursal deferida no recurso referido, restando sem efeito, em consequência, o PARECER DE FORÇA EXECUTÓRIA n. 00098/2020/INTRECATIV/GRAP1/PGU/AGU, remetido em 05/11/2020, por meio do Memorando Conjur n. 407/2020, de 05/11/2020".
10. Diante do proferimento do acórdão embargado, em que se apreciou o recurso de revisão quando ainda estavam suspensos os efeitos das decisões recorridas, poder-se-ia cogitar a declaração de sua nulidade. Contudo, essa medida não é apropriada ao caso em exame, tendo em vista o estabelecido no art. 171, caput, do Regimento Interno do TCU, baseado no brocardo jurídico "Não há nulidade processual sem prejuízo", a seguir transcrito:
"Art. 171. Nenhum ato será declarado nulo se do vício não resultar prejuízo para a parte, para o erário, para a apuração dos fatos pelo Tribunal ou para a deliberação adotada."
11. Como não houve prejuízo para o erário, para a apuração dos fatos ou para a parte, não deve ser declarada a nulidade do acórdão. Ressalto que, em sua peça de embargos, o responsável sequer alegou dano a seu patrimônio jurídico, pois, a rigor, apenas apontou suposta omissão no acórdão.
12. Esclarecendo melhor a situação do embargante, a decisão judicial que suspendia os efeitos dos acórdão deste Tribunal permaneceu válida por menos de quatro meses. Assim, não obstante a omissão do acórdão em discussão quanto às consequências da deliberação judicial provisória, não se pode considerar que o julgamento do recurso de revisão ocorrido durante o pequeno lapso temporal tenha sido prejudicial ao embargante. Aliás, na prática, como foram apresentados embargos de declaração contra a decisão questionada, ela nunca chegou a gerar efeito algum.
13. No que concerne à segunda alegação de omissão, como bem afirma a Serur, no recurso de revisão (peça 80) , não há menção alguma à denominada nota de improbidade; dessa forma, não há que se cogitar ter havido omissão quanto a esse ponto. Ademais, não há, na legislação, exigência alguma relativa ao aludido documento para que sejam julgadas as contas dos responsáveis por recursos públicos federais. Esclareço ainda que o eventual enquadramento do caso concreto à hipótese de inelegibilidade prevista no art. 1º, "g", da Lei Complementar 64/1990 não tem interferência alguma na análises da contas e no consequente julgamento realizado por este Tribunal de Contas.
14. Diante do exposto, entendo que este Tribunal deve conhecer e acolher parcialmente os embargos de declaração, apenas para fazer os esclarecimentos contidos neste voto.
Assim, voto para que seja adotado o acórdão que ora submeto ao Colegiado.
TCU, Sala das Sessões, em 1º de junho de 2022.
ANTONIO ANASTASIA 
Relator